【裁判字號】    97,簡上,160
【裁判日期】    970729
【裁判案由】    毀棄損壞
【裁判全文】
臺灣彰化地方法院刑事判決             97年度簡上字第160號
公  訴  人  臺灣彰化地方法院檢察署檢察官
上  訴  人
即  被  告  甲○○
上列上訴人即被告因毀棄損壞案件，不服本院彰化簡易庭九十七
年度彰簡字第五九八號，中華民國九十七年五月十九日第一審簡
易判決（臺灣彰化地方法院檢察署九十七年度選偵字第二三號）
，提起上訴，本院管轄之第二審合議庭判決如下：
    主  文
上訴駁回。
    事實及理由
一、本案經本院審理結果，認第一審判決認事用法及量刑均無不
    當，應予維持，並引用第一審判決書記載，事實、證據及理
    由（如附件）。
二、上訴人即被告上訴意旨略以：本件被告係因與告訴人乙○○
    發生口角時，揮動手臂不小心碰到該旗幟，並非故意毀損他
    人之物，且該旗幟亦非乙○○所有，並未造成乙○○財物損
    失，為此難認原判決妥適，爰請求撤銷原判決，另為適當合
    法之判決等語。
三、經查：甲○○於民國（下同）九十七年一月十日十一時許，
    在彰化縣彰化市○○路與長安街口，聽聞乙○○沿街廣播陳
    水扁總統將於該日前來彰化市陪同立法委員候選人邱創進掃
    街拜票，遂告訴乙○○「你叫他不要來，不然會被槍殺」等
    語，乙○○遂趨前欲抄下甲○○所駕駛之計程車車牌，甲○
    ○即基於毀損之犯意，揮拳將乙○○所騎乘機車上懸掛之立
    法委員候選人邱創進之精選旗幟打斷，致令不堪使用，足以
    生損害於乙○○。嗣經乙○○報警後，為警循線查獲等事實
    ，訊據上訴人即被告甲○○固坦承有折斷該旗幟之事實，惟
    矢口否認主觀上有何毀損故意，惟查：被告上揭毀損他人之
    物之犯罪事實，業據被告於警詢中坦承稱：「我認為他來抄
    我車號是要找我麻煩，所以我一生氣才揮拳打斷該旗幟」等
    語明確，按行為人對於其行為會對他人之物之外觀、物之存
    在或功能之破壞有所認識並決意為之，即具毀損故意，包括
    直接與間接故意。本件被告因與告訴人發生口角，於告訴人
    所騎乘、懸掛旗幟之機車旁氣憤揮拳，主觀上對其行為將致
    旗幟之破壞顯有預見，即具毀損間接故意。又毀損罪之被害
    人，包含物之所有人、使用人或因其他法律而占有該物之人
    ，本件告訴人乙○○為占有該旗幟之使用人，屬毀損罪之被
    害人，自有權提起告訴。被告雖於本院審理中否認上情，惟
    均屬事後卸責之詞，不足採信。此外，復有告訴人乙○○之
    警詢筆錄及照片四張可資佐證。本件犯罪事證業已明確，被
    告犯行應堪認定。
四、核被告所為，係犯刑法第三百五十四條之毀棄損壞罪。原審
    依據刑事訴訟法第四百四十九條第一項、第四百五十四條第
    二項，刑法第三百五十四條、第四十二條第三項，刑法施行
    法第一條之一，逕為簡易判決處被告罰金新臺幣三千元，並
    諭知易服勞役之折算標準，核無不當，量刑亦甚妥適，上訴
    人指摘原判決不當，聲請撤銷原判決，為無理由，應予駁回
    。
據上論斷，應依刑事訴訟法第四百五十五條之一第一項、第三項
、第三百六十四條、第三百七十三條、第三百六十八條，判決如
主文。
本件經檢察官郭玄義到庭執行職務。
中    華    民    國    97    年    7    月     29    日
                    刑事第一庭  審判長法  官 葉榮郎
                                      法  官 郭麗萍
                                      法  官 胡宜如
以上正本證明與原本無異。
本件不得上訴。
中    華    民    國    97    年    7    月     29    日
                                      書記官 謝鈴玉


司法院資訊處製作；財團法人民間司法改革基金會備份。
